【裁判字號】    97,交易,363
【裁判日期】    970815
【裁判案由】    過失傷害
【裁判全文】
臺灣臺北地方法院刑事判決             97年度交易字第363號
公  訴  人  臺灣臺北地方法院檢察署檢察官
被      告  甲○○
上列被告因過失傷害案件，經檢察官提起公訴（97年度偵字第78
51號），本院判決如下：
     主  文
甲○○因過失傷害人，處拘役貳拾伍日，如易科罰金，以新臺幣
壹仟元折算壹日。
     事  實
一、甲○○於民國97年2 月14日21時許，駕駛車牌號碼2489-DH
    號自用小客車，沿臺北市○○路由西往東方向行駛，於行經
    該路與臺北市○○路○ 段149 巷口時，本應注意汽車在同一
    車道行駛時，除擬超越前車外，後車與前車之間應保持隨時
    可以煞停之距離，後車駕駛人應隨時注意前車之行動及車前
    狀況，隨時採取必要之安全措施，而當時雖天候陰，惟夜間
    有照明，視距良好、柏油道路、無缺陷亦無障礙，客觀上並
    無不能注意之情狀，且依其知識、能力並無不能注意之情事
    ，竟疏未注意及此，適有乙○○駕駛之車牌號碼3E-6323 號
    自用小客車同向行駛於甲○○所駕汽車之正前方，並於接近
    上開路口處減速停止等待左轉，甲○○因未能保持安全距離
    ，遂自後追撞觸及乙○○所駕駛之汽車，致乙○○受有後頸
    部鈍挫傷、左手輕微麻痛之傷害。
二、案經乙○○訴由臺北市政府警察局文山第一分局報請臺灣臺
    北地方法院檢察署檢察官偵查起訴。
    理  由
一、按被告以外之人於審判外之言詞或書面陳述，除法律有規定
    者外，不得作為證據；又按被告以外之人於審判外之陳述，
    雖不符合同法第159 條之1 至第159 條之4 之規定，但經當
    事人於審判程式同意作為證據，法院審酌該言詞陳述或書面
    陳述作成時之情況，認為適當者，亦得為證據。當事人、代
    理人或辯護人於法院調查證據時，知有第159 條第1 項不得
    為證據之情形，而未於言詞辯論終結前聲明異議者，視為有
    前項之同意，刑事訴訟法第159 條第1 項及第159 條之5 分
    別定有明文。查證人即告訴人乙○○於警方詢問、檢察官訊
    問時之證述，雖屬被告以外之人於審判外之陳述，而為傳聞
    證據，惟被告於本院審理時均表示無意見而不予爭執，且迄
    至言詞辯論終結前亦未再聲明異議，本院審酌上開證據資料
    製作時之情況，尚無違法不當之瑕疵，亦認為以之作為證據
    應屬適當，故揆諸前開規定，爰逕依刑事訴訟法第159 條之
    5 規定，認前揭證據資料均例外有證據能力，合先敘明。
二、訊據被告甲○○對於上開事實均坦承不諱（見本院卷第9 頁
    反面），核與證人即告訴人乙○○之證詞（見偵查卷第3-4
    、27-28頁）相符 ，並有臺北市立萬芳醫院出具之乙○○之
    乙種診斷證明書1 紙、交通事故照片4 張、道路交通事故調
    查報告表（一）、（二）、談話紀錄表、補充資料表、當事
    人登記聯單、現場圖、車損照片3 張、鼎隆汽車新店廠維修
    明細表及統一發票各1 紙在卷可按（見偵查卷第7 頁、第11
    -13頁、第16-22頁、第30-31頁、第39-40頁），足以佐證被
    告自白之真實性。按汽車在同一車道行駛時，除擬超越前車
    外，後車與前車之間應保持隨時可以煞停之距離；後車駕駛
    人應隨時注意前車之行動；汽車行駛時，駕駛人應注意車前
    狀況之間隔，並隨時採取必要之安全措施，道路交通安全規
    則第94條第1 項、第2 項後段及第3 項分別定有明文。被告
    於上開時間、地點並無擬超越前車之情形，竟疏未保持隨時
    可以煞停之距離、隨時注意前車之行動並隨時採取必要之安
    全措施，導致告訴人於減速停車待轉之際，未及以煞車或其
    他方式作出相對之應變措施，因而發生碰撞，足見違反上開
    道路交通安全規則之規定甚明。又依道路交通事故調查報告
    表所示，車禍時天候為陰，夜間有照明，路面鋪設柏油，無
    缺陷無障礙物，視距良好之客觀環境，而被告亦係領有自用
    小客車駕駛執照之駕駛人，依其智識、能力及駕駛經驗，對
    於未遵守前開交通規則之規定所可能造成之危害亦非毫無概
    念，被告若稍加注意即可避免本次車禍，可見其當時在主、
    客觀之情況之下，堪認無不能注意之情事，竟疏未注意致告
    訴人受有上開傷害，其有過失，至為顯然。而告訴人因本次
    車禍而受上開傷害，與被告之過失行為間有相當因果關係。
    是綜上所述，本案事證明確，被告過失傷害犯行洵堪認定，
    應依法論科。
三、核被告所為，係犯刑法第284 條第1 項前段之過失傷害罪。
    爰審酌被告並無因案經法院判處有期徒刑以上之罪之紀錄，
    有臺灣高等法院被告前案紀錄表在卷可稽，素行尚可，並衡
    以被告過失之程度及車禍撞擊力道均非嚴重，告訴人所受之
    傷勢亦屬輕微，被告犯後坦承犯行，態度良好，惟迄今尚未
    能與告訴人達成和解，賠償其損害，以及被告之智識程度等
    一切情狀，量處如主文所示之刑，並諭知易科罰金之折算標
    準，以資懲儆。
據上論斷，應依刑事訴訟法第299 條第1 項前段、第284 條之1
，刑法第284 條第1 項前段、第41條第1 項前段，刑法施行法第
1 條之1 等規定，判決如主文。
本案經檢察官蕭方舟到庭執行職務。
中    華    民    國    97    年    8     月    15    日
                  交通法庭    法  官  林柏泓
如不服本判決，應於判決送達後10日內向本院提出上訴狀（應抄
附繕本）。告訴人或被害人如對於本判決不服者，應具備理由請
求檢察官上訴，其上訴期間之計算係以檢察官收受判決正本之日
期為準。
以上正本證明與原本無異。
                               書記官  柯貞如
中    華    民    國    97    年    8     月    15    日
附錄：本案論罪科刑法條全文
刑法第284條：
因過失傷害人者，處 6 月以下有期徒刑、拘役或 5 百元以下罰
金，致重傷者，處1年以下有期徒刑、拘役或5百元以下罰金。
從事業務之人，因業務上之過失傷害人者，處 1 年以下有期徒刑
、拘役或1 千元以下罰金，致重傷者，處3年以下有期徒刑、拘役
或2千元以下罰金。


司法院資訊處製作；財團法人民間司法改革基金會備份。
